【裁判字號】    95,易,2386
【裁判日期】    951225
【裁判案由】    毒品危害防制條例
【裁判全文】
臺灣臺北地方法院刑事判決              95年度易字第2386號
公  訴  人  臺灣臺北地方法院檢察署檢察官
被      告  甲○○
上列被告因毒品危害防制條例案件，經檢察官提起公訴（95年度
毒偵字第2156號），被告於準備程序中就被訴事實為有罪之陳述
，經本院合議庭裁定由受命法官獨任進行簡式審判程序，判決如
下：
    主  文
甲○○施用第二級毒品，累犯，處有期徒刑柒月。
    事  實
一、甲○○前於民國（下同）九十年間因施用第二級毒品安非他
    命，經本院於同年五月三日以九十年度毒聲字第九六四號裁
    定令入勒戒處所觀察、勒戒，於同年五月十七日因無繼續施
    用毒品傾向，執行完畢釋放出所，並由臺灣臺北地方法院檢
    察署檢察官於同年五月十七日以九十年度毒偵字第一○七七
    號為不起訴處分確定；復因犯恐嚇罪、竊盜罪及違反槍砲彈
    藥刀械管制條例案件，經本院分別判處有期徒刑三月、三月
    及四月確定，後經本院定應執行刑有期徒刑九月確定，於九
    十二年二月二十二日執行完畢；又於九十三年間再犯施用第
    二級毒品案件，經本院於九十四年四月二十五日以九十三年
    度易字第一四四八號判決判處有期徒刑六月確定，嗣於同年
    十一月三十日執行完畢。惟其仍不知悔改，復於九十五年八
    月三日為警查獲採尿往前回溯九十六小時內之某時（不含為
    警查獲後至採尿前之時間），在臺北市○○區○○街二段二
    十一巷三十五號三樓之三，以將安非他命放入玻璃球內燒烤
    吸食其煙霧之方式，施用第二級毒品安非他命一次。嗣於同
    日下午四時許，為警持搜索票在上址查獲。
二、案經臺北市政府警察局大安分局報告臺灣臺北地方法院檢察
    署檢察官偵查起訴，於本院準備程序進行中，甲○○就被訴
    事實為有罪之陳述，經合議庭裁定行簡式審判程序。
    理  由
一、前揭事實，業據被告甲○○於本院審理時坦承不諱（見九十
    五年十二月四日審判筆錄），且被告於九十五年八月三日為
    警查獲後經警採集其尿液送臺灣尖端先進生技醫藥股份有限
    公司鑑驗後，呈安非他命類陽性反應，有該公司九十五年八
    月十六日濫用藥物檢驗報告附卷可稽（見偵卷第四十一頁）
    ，足認被告確有施用施用安非他命之犯行，是被告前揭任意
    性自白核與事實相符，應堪採信。按毒品危害防制條例於九
    十二年七月九日修正公布，自九十三年一月九日施行，其中
    中第二十條、第二十三條將施用毒品之刑事處遇程序，區分
    為「初犯」及「五年內再犯」、「五年後再犯」。依其立法
    理由之說明：「初犯」，經觀察、勒戒或強制戒治後，應為
    不起訴處分或不付審理之裁定；經觀察、勒戒或強制戒治執
    行完畢釋放後，「五年內再犯」者，因其再犯率甚高，原實
    施之觀察、勒戒及強制戒治既已無法收其實效，爰依法追訴
    或裁定交付審理。至於經觀察、勒戒或強制戒治執行完畢釋
    放後，「五年後再犯」者，前所實施之觀察、勒戒或強制戒
    治已足以遮斷其施用毒品之毒癮，為期自新及協助其斷除
    毒癮，仍適用「初犯」規定，先經觀察、勒戒或強制戒治之
    程序。從而依修正後之規定，僅限於「初犯」及「五年後再
    犯」二種情形，始應先經觀察、勒戒或強制戒治程序。倘被
    告於五年內已再犯，經依法追訴處罰，縱其第三次（或第三
    次以上）再度施用毒品之時間，在初犯經觀察、勒戒或強制
    戒治執行完畢釋放五年以後，已不合於「五年後再犯」之規
    定，且因已於「五年內再犯」，顯見其再犯率甚高，原實施
    觀察、勒戒或強制戒治，已無法收其實效，即應依該條例第
    十條處罰（最高法院九十五度第七次刑事庭會議決議參照
    ）。查被告前於九十年間因施用第二級毒品安非他命，經本
    院於同年五月三日以九十年度毒聲字第九六四號裁定令入勒
    戒處所觀察、勒戒，於同年五月十七日因無繼續施用毒品傾
    向，執行完畢釋放出所，並由臺灣臺北地方法院檢察署檢察
    官於同年五月十七日以九十年度毒偵字第一○七七號為不起
    訴處分確定，復於九十三年間再犯施用第二級毒品案件，經
    本院於九十四年四月二十五日以九十三年度易字第一四四八
    號判決判處有期徒刑六月確定，於同年十一月三十日執行完
    畢，有臺灣高等法院被告前案紀錄表可稽。是本件被告雖係
    於前揭觀察勒戒執行完畢五年後，再犯本件施用第二級毒品
    之犯行，惟被告既於前揭九十年五月十七日觀察、勒戒執行
    完畢釋放後，五年內之九十三年間曾犯施用毒品案件，且經
    本院判處罪刑確定，揆諸前開說明，本件仍應逕行追訴處罰
    。本件事證已臻明確，被告之犯行堪以認定，應依法論科。
二、核被告所為，係犯毒品危害防制條例第十條第二項之施用第
    二級毒品罪；被告為施用而持有第二級毒品低度行為，為施
    用之高度行為所吸收，不另論罪。又被告於九十年間曾因犯
    恐嚇罪、竊盜罪及違反槍砲彈藥刀械條例案件，經本院分別
    判處有期徒刑三月、三月及四月確定，後經本院定應執行刑
    有期徒刑九月確定，於九十二年二月二十二日執行完畢；又
    於九十三年間再犯施用第二級毒品案件，經本院於九十四年
    四月二十五日以九十三年度易字第一四四八號判決判處有期
    徒刑六月確定，嗣於同年十一月三十日執行完畢，此有臺灣
    高等法院被告前案紀錄表附卷可稽，其前受有期徒刑執行完
    畢後，五年以內故意再犯本件有期徒刑以上之罪，為累犯，
    應依刑法第四十七條第一項規定加重其刑。爰審酌被告犯罪
    動機、目的、手段、其前已因施用毒品案件，經受觀察勒戒
    及刑之執行後，竟仍不知戒除毒癮而再犯，戕害自身之身心
    健康甚鉅，且有前述刑之加重事由，惟其於本院審理時尚知
    坦承不諱，態度良好，暨其品行、生活狀況及智識程度等一
    切情狀，量處如主文所示之刑，以資儆懲。至扣案之安非他
    命殘渣袋三小包及吸食器一組，被告否認為其所有供施用毒
    品所用之物，復無證據證明係其所有供本案犯罪所用之物，
    爰均不予宣告沒收，附此敘明。
據上論斷，應依刑事訴訟法第二百七十三條之一第一項、第二百
九十九條第一項前段，毒品危害防制條例第十條第二項，刑法第
十一條前段、第四十七條第一項，判決如主文。
本案經檢察官郭昭吟到庭執行職務。
中    華    民    國    95    年    12    月    25    日
                  刑事第五庭法  官  李宜娟
以上正本證明與原本無異。
如不服本判決，應於判決送達後10日內向本院提出上訴狀。
                            書記官  游秀珠
中    華    民    國    95    年    12    月    29    日
附錄本案論罪科刑法條：
毒品危害防制條例第十條
施用第一級毒品者，處六月以上五年以下有期徒刑。
施用第二級毒品者，處三年以下有期徒刑。


司法院資訊處製作；財團法人民間司法改革基金會備份。
